臺灣屏東地方法院刑事判決　　　　　　　　　　　　　九十一年度訴字第五六四號
　　公　訴　人　臺灣屏東地方法院檢察署檢察官
　　被　　　告　丁○○
　　被　　　告　戊○○
右列被告等因偽造文書案件，經檢察官提起公訴（九十一年度偵字第三七三三號），
本院判決如左：
    主  文
丁○○連續意圖為自己不法之所有，以詐術得財產上不法之利益，處拘役肆拾日，如
易科罰金，以參佰元折算壹日。
戊○○共同連續行使偽造私文書，足以生損害於他人，處有期徒刑伍月，如易科罰金
，以參佰元折算壹日。中華電信股份有限公司行動電話申請書上偽造之「甲○○」簽
名貳枚；台灣大哥大電信股份有限公司行動電話服務申請書上偽造之「甲○○」簽名
參枚及偽造之「甲○○」印文陸枚，均沒收。
    事  實
一、戊○○夥同乙○○（另行審結），共同基於意圖為自己不法所有及行使偽造私文
    書之概括犯意聯絡，於九十一年三月十九日下午某時許，在屏東縣屏東市○○路
    某刻印店內，利用不知情之店員偽造「甲○○」之印章一枚後，由乙○○將其於
    同年三月間，在屏東縣屏東市某不詳處所，拾獲之甲○○所有國民身分證一枚交
    予戊○○，而於同年三月二十日中午十二時許，共同前往屏東縣屏東市○○路三
    四三號之中華電信股份有限公司屏東營業處服務中心（以下稱中華電信公司），
    由戊○○持前揭身分證，在申請書上原用戶簽章處偽造「甲○○」簽名共二枚，
    偽造中華電信公司行動電話用戶申請書後，持向不知情之中華電信公司職員丙○○申辦0000000000號及0000000000號等行動電話門號，丙○○因一時不察、陷於錯誤，而核准其等申請，並將電話門號ＳＩＭ卡二枚交付
    予戊○○及乙○○，足生損害於甲○○及中華電信公司對於行動電話服務管理之
    正確性。彼二人得手後，旋於同日下午二時許，在同市中山公園，以新台幣（下
    同）二千元之代價，將上開電話門號ＳＩＭ卡販售予知情之丁○○，並將所得價
    款均分。同年月二十一日下午二時，乙○○及戊○○二人又先後前往屏東市○○
    路台灣大哥大電信股份有限公司（以下稱台灣大哥大公司）屏東民生特約服務中
    心及屏東市○○○路台灣大哥大公司屏東復興北路特約服務中心，以前述手法，
    連續在申請書上偽造「甲○○」之簽名共三枚及持前開偽造之「甲○○」印章偽
    造「甲○○」印文共六枚後，偽造成以甲○○名義申辦行動電話門號之申請書二
    份，持以向不知情之店員詐辦得0000000000號及000000000
    0號等行動電話門號ＳＩＭ卡二枚，足生損害於甲○○及台灣大哥大公司對於行
    動電話服務管理之正確性。並於同日下午三時許，在同市○○○路之中華電信公
    司前，以一千元價格，將該0000000000之門號ＳＩＭ卡一枚，販售予
    知情之丁○○。乙○○及戊○○則各分得五百元。丁○○為圖減省通話費之支出
    ，乃於同年三月二十日、二十一日間，連續在屏東市區等處撥打該所購得之三支
    行動電話門號，其中0000000000號部分共撥了十七通，通話費六百四
    十一元；0000000000號部分共撥了七十七通，通話費為六千二百二十
    元；0000000000號部分共撥了四十一筆，通話時間為八千七百二十五
    秒，通話費為一千二百六十一元，使中華電信公司及台灣大哥大公司誤信為甲○○本人所撥打，嗣丙○○於同年同月二十一日，為進一步查證戊○○所申辦之前
    揭行動電話門號有無疑問，而調閱該0000000000號及0000000
    000號等二支行動電話門號之使用狀況，發現該二支行動電話於二十日當天有
    大量通話之異常情狀，經向甲○○本人查證，並確定有人冒用甲○○名義前來詐
    辦行動電話門號後，即報警處理，而為警於同年同月二十二日下午三時四十分許
    ，在中華電信公司處前查獲，並扣得中華電信公司0000000000號行動
    電話ＳＩＭ卡一枚，台灣大哥大公司0000000000行動電話ＳＩＭ卡一
    枚及甲○○身份證一枚（身份證已發還甲○○）。
二、案經中華電信公司報請屏東縣警察局屏東分局報請台灣屏東地方法院檢察署檢察
    官偵查起訴。
    理  由
一、訊據被告戊○○對右揭事實坦承不諱，經核與被告丁○○之供述及證人丙○○所
    證述之情節大致相符，並有中華電信公司0000000000號、00000
    00000號及台灣大哥大公司0000000000號、000000000
    0號等行動電話門號之申請書影本四張、贓物保領結一紙附卷可稽，及中華電信
    公司0000000000號行動電話門號ＳＩＭ卡一枚及台灣大哥大公司00
    00000000號行動電話門號ＳＩＭ卡一枚等物扣案供憑，足認其自白與事
    實相符。訊據被告丁○○固坦認曾向戊○○、乙○○二人購買00000000
    00號、0000000000號及0000000000號等三行動電話門號
    之ＳＩＭ卡，並多次撥打使用，惟矢口否認有何收受贓物及盜打電話之犯意，辯
    稱：戊○○、乙○○將前開三張行動電話ＳＩＭ卡出售給伊時，曾說該卡是乙○○的云云。經查：
    (一)被告丁○○業於警訊中供稱：伊購買ＳＩＭ卡時，「戊○○告訴（我）是王八
      卡，打電話均不用付費。」（警卷第十頁背面）及於偵查中供稱：「（問：是
      否知悉買來就不用付錢打電話？）知道。」（九十一年核退字第三一八卷第六
      頁）等語綦明，足認被告丁○○對於ＳＩＭ卡係冒用他人名義申辦一事有所知
      悉。
    (二)至被告丁○○於警訊中先以「我以為這二張卡是戊○○用他自己名義辦，賣給
      我使用。．．」為辯（同前揭卷第十一頁），復於本院改稱：「．．戊○○有
      告訴我說ＳＩＭ卡是乙○○的，．．」（本院九十一年十月十八日審判筆錄參
      照）云云，被告戊○○於本院審理中則供稱：「他（指丁○○）應該是不知情
      ，我沒有向他說是王八卡，乙○○騙丁○○說是用我本人的名義辦的。」云云
      （同前揭處），二人供詞不僅彼此互有矛盾，且被告丁○○本人前後所言亦有
      扞格，顯為卸責或迴護之詞，均不可信。此外，復有0000000000號
      、0000000000號及0000000000號等三行動電話門號之通
      聯記錄、未出帳通話明細附卷可稽，是本件事證已臻明確，被告丁○○及戊○○之犯行堪予認定。
二、按行動電ＳＩＭ卡（晶片）可供通訊使用，電信公司亦常舉行特殊門號之公開標
    售，在一定條件下具有可轉讓性，而有財產價值。依電信公司一般定型化契約之
    約定，雖門號之所有權屬於公司本身，然仍得由使用人私下出售轉讓ＳＩＭ卡牟
    利，故該卡為刑法中詐欺取財罪所稱之「物」，應無疑問。是核被告戊○○所為
    ，係犯刑法第二百十六條、第二百十條之行使偽造私文書罪及同法第三百三十九
    條第一項之詐欺取財罪。其偽造印章、印文、署名乃偽造私文書之階段行為，為
    偽造私文書之行為所吸收；其偽造文書後，復持以行使，其偽造之低度行為為行
    使之高度行為吸收，均不另論罪。其所為數行為，時間緊接，所犯罪名相同，顯
    係出於概括犯意反覆為之，為連續犯，爰依刑法第五十六條之規定以一罪論，並
    加重其刑。其所犯上開兩罪間，有方法結果之牽連關係，為牽連犯，應從一重之
    行使偽造私文書罪處斷。被告戊○○與乙○○間就上開犯行有犯意聯絡及行為分
    擔，均為共同正犯。核被告丁○○所為，則係犯刑法第三百四十九條第二項之故
    買贓物罪及同法第三百三十九條第二項之詐欺得利罪。其所為數詐欺得利行為，
    時間緊接，所犯罪名相同，顯係出於概括犯意反覆為之，為連續犯，爰依刑法第
    五十六條之規定以一罪論，並加重其刑。其所犯上開兩罪間，有方法結果之牽連
    關係，為牽連犯，應從一情節較重之詐欺得利罪處斷。公訴人雖僅就被告丁○○
    故買贓物之犯行提起公訴，然檢察官就犯罪事實一部起訴者，其效力及於全部，
    本案被告丁○○於右揭時、地，連續撥打冒名申辦之行動電話門號之詐欺得利犯
    行，雖未經起訴，然與前揭故買贓物部分有牽連犯之關係，已如前述，本院自應
    就屬於裁判上一罪之該部犯罪事實一併加以裁判。茲審酌被告戊○○曾有偽造文
    書及贓物前科（不構成累犯）；被告丁○○則有賭博前科（不構成累犯），彼等
    犯罪之動機、目的、手段、智識程度、犯罪所生之損害、及被告戊○○已坦承犯
    行，被告丁○○飾詞置辯，惟已償還電信公司所受損失，有電話費帳單及電信費
    收據在卷可稽等一切情狀，爰分別量處如主文所示之刑，並諭知易科罰金之折算
    標準，以資懲儆。被告戊○○於中華電信公司行動電話申請書上所偽造之「甲○○」簽名二枚，於台灣大哥大公司行動電話服務申請書上所偽造之「甲○○」簽
    名三枚及「甲○○」印文六枚，應依刑法第二百十九條規定宣告沒收。至被告戊○○、乙○○共同偽造之「甲○○」印章一枚，未據扣案，且已遭被告戊○○丟
    棄在屏東市○○○路附近水溝而滅失（被告戊○○供詞參照，本院九十一年十月
    十八日審判筆錄），爰不併予宣告沒收。又扣案之中華電信公司0000000
    000號行動電話門號ＳＩＭ卡一枚及台灣大哥大公司0000000000號
    行動電話門號ＳＩＭ卡一枚為被告犯罪所得之物，然非被告所有，故亦不併予宣
    告沒收，附此敘明。
三、末查，公訴意旨雖認被告丁○○係犯刑法第三百四十九條第二項之故買贓物罪及
    電信法第五十六條第一項之罪，惟按電信法第五十六條第一項之罪，係以盜用他
    人電信設備通信為要件，然本件被告丁○○係向戊○○、乙○○二人價購冒名申
    請之行動電話門號（王八卡）供己使用，並非盜接或盜用他人合法申請使用之電
    信設備，是本件與電信法第五十六條第一項之罪之構成要件不符，惟公訴人認被
    告所犯之故買贓物罪與電信法五十六條第一項之罪間，有方法結果之牽連關係，
    屬裁判上之一罪，爰不另為無罪之諭知。
據上論斷，應依刑事訴訟法第二百九十九條第一項前段，刑法第二十八條、第五十六
條、第二百十六條、第二百十條、第三百三十九條第一項、第二項、第三百四十九條
第二項、第五十五條、第四十一條第一項、第二百十九條，罰金罰鍰提高標準條例第
一條前段、第二條，判決如主文。
中      華      民      國      九十一      年      十    月    三十    日
                                      台灣屏東地方法院刑事第五庭
                                          法  官  王以齊
右正本證明與原本無異。
如不服本判決應於收受本判決後送達後十日內向本院提出上訴書狀，其未敘述上訴理
由者，並得於提起上訴後十日內向本院補提理由書狀（均須按他造當事人之人數附繕
本 ）「切勿逕送上級法院」
                                          書記官   林天化
中      華      民      國      九十一      年    十    月    三十一    日
附錄本判決論罪科刑法條：
刑法第二百一十條
偽造、變造私文書，足以生損害於公眾或他人者，處五年以下有期徒刑。
刑法第二百一十六條
行使第二百十條至第二百十五條之文書者，依偽造、變造文書或登載不實事項或使登
載不實事項之規定處斷。
刑法第三百三十九條第一項、第二項：
意圖為自己或第三人不法之所有，以詐術使人將本人或第三人之物交付者，處五年以
下有期徒刑、拘役或科或併科一千元以下罰金。
以前項方法得財產上不法之利益或使第三人得之者，亦同。
刑法第三百四十九條第二項
搬運、寄藏、故買贓物或為牙保者，處五年以下有期徒刑、拘役或科或併科一千元以
下罰金。
